【裁判字號】    97,審易,1623
【裁判日期】    970915
【裁判案由】    竊盜
【裁判全文】
臺灣高雄地方法院刑事判決            97年度審易字第1623號
公  訴  人  臺灣高雄地方法院檢察署檢察官
被      告  乙○○
上列被告因竊盜案件，經檢察官提起公訴（97年度偵字第11605
號），嗣因被告就被訴事實為有罪之陳述，經本院裁定依簡式審
判程序審理，判決如下：
    主  文
乙○○犯攜帶兇器竊盜罪，累犯，處有期徒刑捌月。扣案之美工
刀、鉗子各壹支，均沒收。
    事實及理由
一、本件被告乙○○所犯為死刑、無期徒刑或最輕本刑為3 年以
    上有期徒刑以外之罪，其於準備程序中就被訴事實為有罪之
    陳述，經法官告知簡式審判程序之旨，並聽取公訴人之意見
    後，依刑事訴訟法第273 條之1 第1 項規定，裁定行簡式審
    判程序，合先敘明。
二、本件犯罪事實及證據，除於犯罪事實欄補充該失竊電纜線「
    價值約為新台幣4000元」、刪除供犯罪所用之美工刀、鉗子
    「（未扣案）」之記載、證據部分補充：「被告乙○○於本
    院審理時之自白」外，餘均引用附件檢察官起訴書所載。
三、被告持以為本件竊盜犯行之美工刀及鉗子各1 支，係金屬材
    質所造，質地堅硬，客觀上足以對人之生命身體、安全構成
    威脅，自屬兇器無誤。是核被告所為，係犯刑法第321 條第
    1 項第3 款之攜帶兇器竊盜罪。又被告有起訴書所載之犯罪
    前科紀錄，此有臺灣高等法院被告前案紀錄表在卷可憑，其
    於有期徒刑執行完畢後，5 年內故意再犯本件有期徒刑以上
    之罪，為累犯，應依刑法第47條第1 項之規定加重其刑。本
    院審酌被告正值壯年，四肢健全，不思以正當途徑賺取所需
    ，率爾攜帶兇器竊取他人財物，其所為實屬不該；惟念其犯
    後坦承犯行，態度尚可，所竊財物均已由被害人領回，及其
    犯罪手段等一切情狀，爰量處如主文所示之刑。扣案之美工
    刀及鉗子各1 支，均係被告所有供犯罪所用之物，此據被告
    陳述在卷，爰依刑法第38條第1 項第2 款，宣告沒收之。
據上論斷，應依刑事訴訟法第273 條之1 第1 項、第299 條第1
項前段、刑法第321 條第1 項第3 款、第47條第1 項、第38條第
1 項第2 款，判決如主文。
本案經檢察官王朝弘到庭執行職務。
中    華    民    國    97    年    9     月    15    日
                  刑事第七庭    法  官  李淑惠
以上正本證明與原本無異。
如不服本判決，應於判決送達之日起10日內向本院提出上訴書狀
。
中    華    民    國    97    年    9     月    15    日
                                書記官  王淑娟
附錄本件論罪科刑法條
中華民國刑法第321 條
犯竊盜罪而有左列情形之一者，處六月以上、五年以下有期徒刑
：
一、於夜間侵入住宅或有人居住之建築物、船艦或隱匿其內而犯
    之者。
二、毀越門扇、牆垣或其他安全設備而犯之者。
三、攜帶兇器而犯之者。
四、結夥三人以上而犯之者。
五、乘火災、水災或其他災害之際而犯之者。
六、在車站或埠頭而犯之者。
前項之未遂犯罰之。
附件：
臺灣高雄地方法院檢察署檢察官起訴書
                                     97年度偵字第11605號
    被      告  乙○○  男  47歲（民國○○年○○月○○日生）
                        住高雄市○○區○○路30巷15號
                        國民身分證統一編號：Ｚ000000000號
上列被告因竊盜案件，已經偵查終結，認為應提起公訴，茲敘述
犯罪事實及證據並所犯法條如下：
        犯罪事實
一、乙○○前因違反毒品危害防制條例案件，經臺灣高雄地方法
    院以94年度訴字第1174號判處有期徒刑1年2月確定，經入監
    執行後假釋出監，甫於民國96年1月7日假釋期滿視為執行完
    畢。乙○○竟仍不知悔改，於97年4月16日20時許，在高雄
    市旗津區○○○路「順榮造船廠」內（現由中信造船股份有
    限公司《以下稱中信造船公司》承租使用），意圖為自己不
    法之所有，持客觀上對人體具危險性之美工刀、鉗子等工具
    ，竊取中信造船公司持有管理之電纜線約20公尺長，得手後
    尚未離去之際，適逢不知情之呂昭文騎乘機車搭載不知情之
    姚順來行經該處（以上2人另為不起訴處分），乙○○乃要
    求呂昭文、姚順來以機車搭載其返回住處，行經「順榮造船
    廠」前方中洲三路與發祥街口時，為正在維修路口監視器之
    員警鄭正義發現其行跡可疑而在後追躡，嗣於同日21時30分
    許，循線在乙○○位於高雄市○○區○○路30巷15號之住處
    ，發現竊得之電纜線20公尺（已發還中信造船公司領回）、
    乙○○所有供犯罪所用之美工刀、鉗子（未扣案）。
二、案經高雄市政府警察局鼓山分局移送偵辦。
        證據並所犯法條
一、證據及待證事實
┌──┬────────────┬────────────┐
│編號│證據                    │待證事實                │
├──┼────────────┼────────────┤
│1   │被告乙○○於警詢及本署偵│全部犯罪事實。          │
│    │查中之自白。            │                        │
├──┼────────────┼────────────┤
│2   │同案被告兼證人呂昭文於警│乙○○獨自一人行竊得手後│
│    │詢及本署偵查中之供詞。  │，適逢呂昭文騎乘機車搭載│
│    │                        │姚順來經過該處，呂昭文乃│
│    │                        │應乙○○之要求，以機車搭│
│    │                        │載乙○○返回住處。嗣後並│
│    │                        │帶同員警前往乙○○住處查│
│    │                        │獲犯罪工具及竊得之電纜線│
│    │                        │等情。                  │
├──┼────────────┼────────────┤
│3   │同案被告兼證人姚順來於警│同上。                  │
│    │詢及本署偵查中之供詞。  │                        │
├──┼────────────┼────────────┤
│4   │證人吳志川、鄭正義（查獲│本件查獲經過。          │
│    │之員警）於警詢及本署偵查│                        │
│    │中之證詞。              │                        │
├──┼────────────┼────────────┤
│5   │證人沈士勛（中信造船公司│「順榮造船廠」係由中信造│
│    │現場負責人）於警詢及本署│船公司向港務局承租使用，│
│    │偵查中之證詞。          │扣案遭竊之電纜線為碼頭電│
│    │                        │燈之電線，目前由中信造船│
│    │                        │公司管理使用。          │
├──┼────────────┼────────────┤
│6   │扣押筆錄1份、扣押物品目 │1、員警在乙○○住處扣得 │
│    │錄表1紙、贓物認領保管單1│   遭竊之電纜線。       │
│    │。                      │2、中信造船公司已領回遭 │
│    │                        │   竊之電纜線。         │
├──┼────────────┼────────────┤
│7   │犯案工具照片1張、乙○○ │1、被告使用可觀上對人體 │
│    │住處照片11張、順榮造船廠│   具危險性之美工刀、鉗 │
│    │現場照片8張。           │   子各1支，作為竊盜之工│
│    │                        │   具。                 │
│    │                        │2、員警在乙○○住處查扣 │
│    │                        │   竊得之電纜線。       │
│    │                        │3、被告帶同員警前往順榮 │
│    │                        │   造船廠指出行竊地點。 │
└──┴────────────┴────────────┘
二、核被告乙○○所為，係犯刑法第321條第1項第3款之加重竊
    盜罪嫌。查被告曾因違反毒品危害防制條例案件，經臺灣高
    雄地方法院以94年度訴字第1174號判處有期徒刑1年2月確定
    ，甫於96年1月7日執行完畢，有刑案資料查註紀錄表在卷可
    參，其於5年內故意再犯本件有期徒刑以上之罪，為累犯，
    請依刑法第47條第21項之規定加重其刑。
三、依刑事訴訟法第251條第1項提起公訴。
        此致
臺灣高雄地方法院
中    華    民    國    97    年    7     月    21    日
                              檢察官    甲  ○  ○
上正本證明與原本無異
中    華    民    國    97    年    7     月    24    日
                              書記官


司法院資訊處製作；財團法人民間司法改革基金會備份。
